【裁判字號】    99,上訴,2006
【裁判日期】    991015
【裁判案由】    違反毒品危害防制條例
【裁判全文】
臺灣高等法院臺中分院刑事判決        99年度上訴字第2006號
上  訴  人
即  被  告  甲○○
上列上訴人因違反毒品危害防制條例案件，不服臺灣臺中地方法
院99年度訴字第1888號中華民國99年8月31日第一審判決（起訴
案號：臺灣臺中地方法院檢察署99年度偵字第10904號，移送併
辦案號：99年度偵字第15555號），提起上訴，本院判決如下：
    主  文
上訴駁回。
    理  由
一、按依刑事訴訟法第350條、第361條、第362條、第367條規定
    ，不服地方法院之第一審判決而上訴者，須提出上訴書狀，
    並應敘述具體理由，為上訴必備之程式；其所提出之書狀未
    敘述上訴理由，或僅曾以言詞陳述上訴理由者，均應於上訴
    期間屆滿後20日內補提理由書於第一審法院。第一審法院經
    形式審查，認逾期未補提上訴理由者，應定期間先命補正；
    逾期未補正者，為上訴不合法律上之程式，應以裁定駁回。
    倘已提出上訴理由，但所提非屬具體理由者，則由第二審法
    院以上訴不合法律上之程式，判決駁回。而所謂具體理由，
    必係依據卷內既有訴訟資料或提出新事證，指摘或表明第一
    審判決有何採證認事、用法或量刑等足以影響判決本旨之不
    當或違法，而構成應予撤銷之具體事由，始克當之（例如：
    依憑證據法則具體指出所採證據何以不具證據能力，或依憑
    卷證資料，明確指出所為證據證明力之判斷如何違背經驗、
    論理法則）；倘僅泛言原判決認定事實錯誤、違背法令、量
    刑失之過重或輕縱，而未依上揭意旨指出具體事由，或形式
    上雖已指出具體事由，然該事由縱使屬實，亦不足以認為原
    判決有何不當或違法者（例如：對不具有調查必要性之證據
    ，法院未依聲請調查亦未說明理由，或援用證據不當，但除
    去該證據仍應為同一事實之認定），皆難謂係具體理由，俾
    與第二審上訴制度旨在請求第二審法院撤銷、變更第一審不
    當或違法之判決，以實現個案救濟之立法目的相契合，並節
    制濫行上訴（最高法院97年度臺上字第892號刑事判決意旨
    參照）。
二、上訴人即被告甲○○（下稱被告）上訴意旨略以：按科刑判
    決之犯罪事實，為論罪科刑適用法律之基礎，故必須依據卷
    內資料，對於犯罪時、地等構成犯罪要件之事項，明確認定
    ，詳加記載，然後於理由內敘明犯罪事實所憑之證據及所適
    用之法律，使主文事實理由與採用之證據互相一致，方為合
    法。倘認定犯罪事實與所採用之證據不相適合，顯屬證據上
    之理由矛盾，當然違背法令。有罪判決書所憑之證據與待證
    事實不相符合，即屬證據上理由矛盾之違法，此為最高法院
    70年度台上字第1069號判決及同院76年度台上字第7734號判
    決均採同一見解。惟查，被告辯護意旨，顯見被告沒有隱匿
    販賣第一級毒品之犯意，且證人指證亦有瑕疵，通聯譯文也
    缺乏公文書之程式，未有其他補強證據即判決科刑，於法有
    悖，請求撤銷原判決，另為適法判決云云。
三、經查：
(一)本件被告因不服地方法院之第一審判決，於99年9月20日向原
    審法院具狀聲明上訴，並於同年9月24日提出上訴理由狀敘明
    上訴理由。依刑事訴訟法第361條第2項條文、立法修正理由
    及上開最高法院判決意旨，倘已提出上訴理由，但所提非屬
    具體理由者，由第二審法院以上訴不合法律上之程式，以判
    決駁回之。至於上訴理由是否具體，係屬第二審法院審查範
    圍，不在命補正之列（參見法院辦理刑事訴訟案件應行注意
    事項第162點），合先敘明。
(二)經查，原審認定被告確有本件販賣第一級毒品犯行，係以被
    告於原審準備程序及審理時，就原判決附表一編號1至5所示
    販賣第一級毒品海洛因及如原判決附表二所示轉讓第一級毒
    品海洛因犯行，始終坦白承認；另於99年8月18日原審審理
    時，亦就原判決附表一編號6所示販賣第一級毒品海洛因犯
    行為認罪之陳述。並經證人卓永祚於警詢、偵查中及原審審
    理時就如附表一編號1、6所載買賣第一級毒品海洛因之情形
    ；證人祈志雄就附表一編號2、5、證人黃慶村就附表一編號
    3、證人林慰泰就附表一編號4所載相符之第一級毒品海洛因
    交易情節；以及證人黃慶村就附表二所載相符之轉讓第一級
    毒品海洛因經過，分別於警詢及偵查中證述明確，有各該筆
    錄及與附表一、二所示相符之通訊監察譯文（參98年度他字
    第6063號偵查卷第24頁背面、第37頁背面至第38頁、第54-5
    5頁，臺中縣警察局太平分局中縣太警偵字第00990040824號
    刑案偵查卷第30、40頁）在卷可證。另有行動電話門號0000
    000000號通聯調閱查詢單（附於99年度警聲搜字第1818號偵
    查卷）、臺中縣警察局太平分局搜索扣押筆錄暨扣押物品目
    錄表、查獲涉案毒品案件初步檢驗報告（以上附於99年度偵
    字第10904號偵查卷）附卷可稽，及扣案之第一級毒品海洛
    因1包足資佐憑。又扣案之第一級毒品海洛因經送請行政院
    衛生署草屯療養院鑑定結果，檢出海洛因，驗餘淨重0.2209
    公克等情，亦有該院鑑定書存卷可佐（99年度偵字第10904
    號偵查卷第110頁）等情。並對於檢察官起訴書所認如原判
    決附表一編號2部分，係由被告委託案外人盧明源交付第一
    級毒品海洛因予證人祁志雄為不可採，而認被告係委託姓明
    年即不詳知成年男子交付第一級毒品海洛因予證人祁志雄之
    事實，均已詳細調查審酌，其取捨證據之結果及憑以認定犯
    罪事實之心證理由，從形式上觀察，原審所為論斷，俱有卷
    存證據資料可資查考，並無採證或認定事實違背經驗法則或
    論理法則，或其他違背法令之情形。就量刑方面，亦已審酌
    被告犯罪之一切情狀而量處其刑，尚屬妥適，並無過重或過
    輕之情形。被告提起上訴，固具備形式上之理由，但其並未
    提出新事證，以供調查。亦未依據卷內之訴訟資料，指摘原
    審判決有何足以影響判決本旨之不當或違法，構成應予撤銷
    之具體事由，乃徒憑己意漫指原審判決不當，自不足以動搖
    原判決認定犯罪事實及量刑之基礎，難認係具體理由，其上
    訴顯然違背法律上之程式，應予駁回，並不經言詞辯論為之
    。
據上論斷，應依刑事訴訟法第367條前段、第372條，判決如主文
。
中    華    民    國    99    年    10    月    15    日
            刑事第十一庭  審判長法  官  郭  同  奇
                                法  官  許  冰  芬
                                法  官  陳  慧  珊
以上正本證明與原本無異。
如不服本判決應於收受送達後十日內向本院提出上訴書狀，其未
敘述上訴之理由者，並得於提起上訴後十日內向本院補提理由書
（均須按他造當事人之人數附繕本）「切勿逕送上級法院」。
                                書記官  陳  桂  芬
中    華    民    國    99    年    10    月    15    日

司法院資訊處製作；財團法人民間司法改革基金會備份。
